【裁判字號】    97,訴,1030
【裁判日期】    971121
【裁判案由】    偽造文書等
【裁判全文】
臺灣臺北地方法院刑事判決              97年度訴字第1030號
公  訴  人  臺灣臺北地方法院檢察署檢察官
被      告  乙○○
上列被告因偽造文書等案件，經檢察官提起公訴（97年度偵字第
5900號），本院判決如下：
    主  文
乙○○無罪。
    理  由
一、公訴意旨略以：被告乙○○係臺北市大安區○○○路○ 段21
    6 巷30號1 樓「大喇叭店電信公司」負責人，為獲得申辦行
    動電話門號之佣金，竟基於行使偽造私文書及意圖為自己不
    法所有與利益之直接故意，以不明方式取得告訴人甲○○之
    身分證影本，再於民國95年6 月2 日，在上址，於遠傳電信
    股份有限公司（下稱遠傳電信公司）行動電話門號申請代辦
    授權書上，偽造「甲○○」署押2 枚，以此方式偽造該私文
    書，並交由不知情之業務員伍星瀚（原名伍星安，所涉偽造
    文書等罪嫌，另經檢察官為不起訴處分）據向臺北市文山區
    遠傳電信公司文新分店，申辦門號：0000000000號行動電話
    續約手續而行使之，致遠傳電信公司陷於錯誤，交付該行動
    電話SIM 卡，且給與通話服務，被告於使用該電話之後，積
    欠96年9 月27日至96年10月26日之通話費共計新臺幣（下同
    ）3,660 元，以此方式取得不法之利益即通話服務。嗣告訴
    人於96年11月8 日下午3 時50分許，收到該費用繳費通知單
    ，發覺遭人冒名申辦該電話，並報警循線查知上情。因認被
    告涉犯刑法第216 條、第210 條之行使偽造私文書罪嫌、同
    法第339 條第1 項之詐欺取財罪嫌、同法第339 條第2 項之
    詐欺得利罪嫌。
二、按犯罪事實應依證據認定之，無證據不得推定其犯罪事實；
    不能證明被告犯罪者，應諭知無罪之判決，刑事訴訟法第15
    4 條、第301 條第1 項分別定有明文。又事實之認定，應憑
    證據，如未能發現相當證據，或證據不足以證明，自不能以
    推測或擬制之方法，以為裁判基礎，最高法院40年臺上字第
    86號著有判例可資參照。且認定犯罪事實所憑之證據，雖不
    以直接證據為限，間接證據亦包括在內，然無論直接或間接
    證據，其為訴訟上之證明，須於通常一般之人均不致於有所
    懷疑，而得確信其為真實之程度者，始得據之為有罪之認定
    ，倘其證明尚未達到此一程度，而有合理性懷疑之存在時，
    即無從為有罪之認定，此亦有最高法院76年臺上字第4986號
    判例可資參照。
三、本件公訴人認被告涉有前揭罪嫌，係以告訴人甲○○之指訴
    、證人伍星翰之證述、上述行動電話門號使用人基本資料、
    開利計畫A 申請書、代辦授權書、電信費用繳款通知單，為
    其論據。訊據被告坦承係「大喇叭店電信公司」負責人，於
    上述時間持0000000000號行動電話門號申請代辦授權書，交
    由伍星瀚向臺北市文山區遠傳電信公司文新分店申辦該門號
    續約手續，而取得佣金1 千多元等情，惟否認有何行使偽造
    私文書、詐欺取財及詐欺得利之犯行，辯稱：上述門號係告
    訴人至其店內買手機時授權代辦續約，其並未使用該門號等
    語。
四、經查：
（一）被告係「大喇叭店電信公司」負責人，於上述時間持0000
      000000號行動電話門號申請代辦授權書，交由伍星瀚向臺
      北市文山區遠傳電信公司文新分店申辦該門號續約手續，
      而取得佣金1 千多元等情，固據被告坦承在卷，核與證人
      伍星瀚於警詢中之證述相符，並有上述行動電話門號使用
      人基本資料、開利計畫A 申請書、代辦授權書在卷可稽，
      此部分之事實應堪認定。
（二）惟查，本院比對93年5 月27日前述門號申請書及95年6 月
      2 日申請代辦授權書上告訴人之署名及地址，就其筆劃架
      構、筆劃相關位置、連筆方式等內容，依一般肉眼辨視均
      屬相同，應係同一人所為。且上述門號於95年6 月2 日續
      約後，一直由告訴人使用並繳費至96年7 月，帳單寄發地
      址自告訴人於93年5 月27日申請時起至97年7 月皆為告訴
      人住所即臺北市○○街132 巷39號3 樓等情，有本院卷附
      遠傳電信公司97年8 月4 日及97年9 月25日遠傳（企營）
      字第09710704747 、09710903537 號函及所附申請書、代
      辦授權書、帳單及通話明細可稽。參以告訴人於本院供稱
      曾至被告公司購買手機，亦無法確認代辦授權書上之簽名
      非其所書等語。堪認被告辯稱：上述門號係告訴人至其店
      內買手機時授權代辦續約，其並未使用該門號等語，堪以
      採信。
五、綜上所述，被告並未使用前述門號，且依卷存證述，亦不足
    證明被告於申請代辦授權書上偽造告訴人簽名。此外，復查
    無其他積極證據足資證明被告有何公訴人所指之行使偽造私
    文書、詐欺取財及詐欺得利之犯行。是既不能證明被告犯罪
    ，揆諸前揭說明，自應諭知被告為無罪。
據上論斷，應依刑事訴訟法第301條第1項，判決如主文。
本案經檢察官蔡彥守到庭執行職務。
中    華    民    國    97    年    11    月    21    日
                  刑事第十八庭  審判長法  官  胡宗淦
                                      法  官  游士珺
                                      法  官  彭慶文
以上正本證明與原本無異。
如不服本判決，應於判決送達後10日內，向本院提出上訴狀。
                                      書記官  許婉如
中    華    民    國    97    年    11    月    21    日


司法院資訊處製作；財團法人民間司法改革基金會備份。
